IVAN ISRAEL PUENTE

DESARROLLADOR FRONTEND

	ivan_puente09@live.com.mx
C	(+52) 8128928238

Github - IvanPuenteB

in <u>Linkedin</u>

ACERCA DE MÍ

Soy un profesional comprometido con la excelencia, teniendo sólidos valores y principios. Mi enfoque se centra en la proactividad y la resolución de problemas, destacando mi habilidad para colaborar en equipo. Me adapto a los diversos desafíos que se presentan, incluso asumiendo el liderazgo. También soy autodidacta, encaminado a lograr las metas y los objetivos propuestos con determinación. Actualmente, me encuentro trabajando en proyectos personales y mejorando mi nivel de inglés. Mi desarrollo personal es un compromiso diario a través del autoconocimiento, la experiencia propia, la experiencia de los demás y la lectura.

EDUCACIÓN

UANL. FIME

Ing. Tecnologias de software 2019 - 2024 (En curso)

B. TC. Álvaro Obregón

Tecnico Diseño grafico 2015 - 2018

HABILIDADES

- Html, Css y Javascript.
- · Bases de datos.
- · Ilustrator, Phtoshop.
- UI/UX, Figma.
- · Python.
- · Nodeis.

APTITUDES

- Liderazgo.
- Proactivo.
- Trabajo en equipo.
- · Productivo.
- Integro
- Sentido de Urgencia
- Analítico

IDIOMAS

- Español (Nativo)
- Inglés (Intermedio)

EXPERIENCIA PROFESIONAL

Practicante de Automatización

Cemex - Mayo 2024 - Diciembre 2024

Durante mi estancia como practicante, Automaticé varios procesos el mas destacado fue la generación de Facturas, mediante una combinación de distintas tecnologias, PowerQuery, Power Automate y Programación en Visual Basic en excel.

Logros:

- Automatice el proceso de facturación, aumentando la productividad y reduciendo los tiempos de respuesta en un 150%.
- Automatice un proceso de generación de Diplomas, con power automate y programación en Visual Basic.

Desarrollador Frontend

Proyecto Hermes - Abril 2024 - Junio 2024

Trabajé colaborativamente en un proyecto para estudiantes de FIME que aborda la incorporación de un periódico escolar digital. En este proyecto, me encargué del diseño web, llevar el control del proyecto y apoyo en el desarrollo frontend, utilizando Figma para el diseño web y React, Tailwind CSS para el desarrollo.

Logros:

- Diseño de logotipos del proyecto
- Diseño UI/UX del proyecto

Software and Support Intern

Kirana labs - Noviembre 2023 - Diciembre 2023

Trabajé como Tester Jr., realizando pruebas de usabilidad en varios proyectos. Además, llevaba a cabo modificaciones simples en bases de datos SQL. Realicé tareas como brindar soporte a usuarios, hacer consultas a la base de datos y documentar los casos de prueba.

Logros:

 Automatice un proceso de excel, con un script de python mejorando un 50% la productividad en esa tarea.

Soporte Tecnico

Amauta consulting Enero 2023 - Abril 2024

Trabajé como soporte técnico en la UDEM, donde me dediqué a brindar soporte a salones, resolviendo problemas de hardware y software, realizando la instalación física de proyectores, televisores y manteniendo PCs